【裁判字號】    98,台抗,811
【裁判日期】    981224
【裁判案由】    違反毒品危害防制條例等罪延長羈押
【裁判全文】
最高法院刑事裁定              九十八年度台抗字第八一一號
抗  告  人  甲○○
上列抗告人因違反毒品危害防制條例等罪案件，不服台灣高等法
院中華民國九十八年十一月十二日延長羈押之裁定（九十八年度
上訴字第二九九二號），提起抗告，本院裁定如下：
    主  文
抗告駁回。
    理  由
按對於羈押中之被告認為有繼續羈押之必要而延長其羈押期間，
為受訴法院裁量權之行使，如無顯然違背法令，即非被告所得任
意爭執。本件原審法院以：抗告人甲○○因違反毒品危害防制條
例等罪案件罪嫌重大，前經該院認為有刑事訴訟法第一百零一條
第一項第一、二款之事由，非予羈押，顯難進行審判，而有羈押
之必要，於民國九十八年七月二十二日執行羈押，並自九十八年
十月二十一日三個月羈押期間即將屆滿。惟毒品危害防制條例第
四條第二項之販賣第二級毒品罪法定刑為無期徒刑或七年以上有
期徒刑，同條第三項之販賣第三級毒品罪法定刑為五年以上有期
徒刑，均屬最輕本刑為五年以上有期徒刑之罪，抗告人自已符合
刑事訴訟法第一百零一條第一項第三款之情形。又衡諸抗告人於
原審已受有期徒刑十六年六月重刑之諭知，且矢口否認販賣第二
級、第三級毒品之犯行，並聲請詰問證人鬼鬼、兔兔、小潔等人
。依合理判斷，抗告人逃匿（不以逃亡海外為必要）以規避審判
程序之進行及刑罰之執行，及勾串施壓證人之可能性超過百分之
五十，堪認已具相當理由認有逃亡、勾串證人之虞。而命具保、
責付或限制住居等侵害較小之手段，均不足以確保審判或執行程
序之順利進行，依本案訴訟進度，仍有繼續羈押抗告人之必要。
因依刑事訴訟法第一百零八條第一項、第五項之規定，裁定自九
十八年十月二十二日起，延長羈押二月。經核於法並無違誤。抗
告意旨略以：原審法院以抗告人所犯為最輕本刑五年以上有期徒
刑之罪即認有逃亡之虞，難令人心服，且抗告人有年邁父母及固
定住所，足認確無逃亡之虞。又抗告人因未販賣毒品愷他命，始
請求傳喚證人鬼鬼、兔兔、小潔等人，而上述證人係抗告人之敵
性證人，毫無串供可能，原審法院認抗告人有串證之虞，亦有誤
解云云。惟查：原審法院係以抗告人涉犯毒品危害防制條例等罪
案件，嫌疑重大，有逃亡及串證之虞，且所犯最輕本刑為五年以
上有期徒刑之罪，有刑事訴訟法第一百零一條第一項各款所定之
情形，非予羈押顯難進行審判，而有羈押之必要，予以羈押，並
延長羈押。而抗告人因上開案件，已經第一審法院判處有期徒刑
十六年六月在案，有該判決書在卷可稽，原審法院顯非單以抗告
人涉犯最輕本刑為五年以上有期徒刑之罪即認有逃亡之虞；且有
否勾串證人之虞，與該證人到庭後所為證言對抗告人是否有利無
關；另抗告人犯罪嫌疑是否重大，有無羈押及繼續羈押之必要，
俱屬事實問題，原審法院本有審酌訴訟進行程度及其他一切情事
自由裁量之職權。抗告意旨徒憑前詞，任意指摘原裁定不當，為
無理由，應予駁回。
據上論結，應依刑事訴訟法第四百十二條，裁定如主文。
中    華    民    國  九十八  年  十二    月  二十四  日
                      最高法院刑事第二庭
                          審判長法官  莊  登  照
                                法官  陳  世  淙
                                法官  徐  昌  錦
                                法官  許  錦  印
                                法官  蔡  名  曜
      本件正本證明與原本無異
                                      書  記  官
中    華    民    國  九十八  年  十二    月   三十   日
                                                      R

司法院資訊處製作；財團法人民間司法改革基金會備份。
